臺灣基隆地方法院刑事判決　　　　　　　 96年度訴字第854號
公　訴　人　臺灣基隆地方法院檢察署檢察官
被　　　告　乙○○
　　　　　　　　　　（
選任辯護人　陳炎琪律師
　　　　　　黃英豪律師
上列被告因違反槍砲彈藥刀械管制條例案件，經檢察官提起公訴
（96年度偵字第4034號），本院判決如下︰
    主  文
乙○○未經許可，持有手槍，處有期徒刑伍年陸月，併科罰金新
臺幣壹拾萬元，罰金如易服勞役，以新臺幣壹仟元折算壹日。扣
案之制式克拉克手槍壹枝（含彈匣肆個，槍枝管制編號：000000
0000）、口徑9 釐米制式子彈陸顆、具殺傷力直徑8.8±0.5釐米
非制式子彈拾顆，均沒收。
    事  實
一、乙○○明知可發射子彈具有殺傷力之制式手槍及具有殺傷力
    之子彈均係槍砲彈藥刀械管制條例所列管之物品，非經中央
    主管機關許可，不得非法持有，猶於民國93年3、4月間某日
    ，在台南市火車站附近，以新台幣32萬元代價，向真實姓名
    年籍不詳，綽號「阿成」之成年男子，購買制式克拉克手槍
    1支（含彈匣4只，槍枝管制編號：0000000000）及子彈45顆
    （含口徑9釐米制式子彈23 顆、具殺傷力直徑8.8±0.5釐米
    非制式子彈15 顆、具殺傷力直徑9.0±0.5釐米非制式子彈5
    顆、不具殺傷力直徑9.0±0.5 釐米非制式子彈2顆），而未
    經許可持有之。而後乙○○於96年7月27日中午12時55 分許
    ，駕駛車牌號碼3583-QL 號自小客車，在基隆市○○區○○
    路250之8號前臨時停車後下車購物，偶遇先前與其發生口角
    之友人陳俊男，竟起意持前開手槍嚇唬陳俊男，遂立即返回
    車上取槍，惟乙○○再回到現場時，陳俊男已早先一步搭乘
    計程車離去，乙○○在悔恨之下，持前開手槍對空鳴槍4 發
    （均為口徑9 釐米制式子彈）洩忿後亦駕車離去。嗣為附近
    民眾發現，並記下乙○○所駕駛自小客車之車號後報警，警
    方遂在現場尋獲擊發後之彈殼3顆，並於同日下午2時25分許
    ，在基隆市○○區○○路168 號前攔截乙○○所駕之前開自
    小客車後，在該車上查獲乙○○持有前開制式克拉克手槍1
    支（含彈匣4只，槍枝管制編號：0000000000）及子彈41 顆
    （其中4顆已擊發，事後僅尋獲3顆彈殼）（子彈41顆，含口
    徑9釐米制式子彈19顆，經鑑驗結果，實際擊發試射13 顆，
    尚餘6顆；具殺傷力直徑8.8±0.5釐米非制式子彈15顆，經
    鑑驗結果，實際擊發試射5顆，尚餘10 顆；具殺傷力直徑9.
    0±0.5釐米非制式子彈5 顆，已全部鑑驗實際擊發試射；不
    具殺傷力直徑9.0±0.5 釐米非制式子彈2顆，已全部鑑驗實
    際擊發試射），而查悉上情。
二、案經基隆市警察局第二分局報告臺灣基隆地方法院檢察署檢
    察官偵查起訴。
    理  由
一、上開事實，業據被告乙○○於警詢、偵查及本院審理時坦承
    不諱，核與證人吳志傑及陳俊男證述內容相符，且有搜索扣
    押筆錄、扣押物品目錄表附卷可稽及如事實欄所載之制式克
    拉克手槍1把（含彈匣4個）、子彈41顆扣案可證。前揭扣案
    槍枝、子彈經送請內政部警政署刑事警察局為鑑定，鑑定結
    果認：(一)、送鑑手槍1枝（含彈匣1個，槍枝管制編號000000
    0000），係口徑9釐米制式半自動手槍，為奧地利GLOCK廠26
    型，槍號遭磨滅，經以電解腐蝕法重現結果，研判槍號為BV
    N213，槍管內具6 條右旋來復線，擊發功能正常，可供擊發
    同口徑制式子彈使用，認具殺傷力。(二)、送鑑子彈41顆，鑑
    定情形如下：(1)19 顆認均係口徑9釐米制式子彈，採樣13顆
    試射，可擊發，認具殺傷力；(2)15顆認均非制式子彈，由金
    屬彈殼組合直徑8.8±0.5釐米金屬彈頭而成，採樣5 顆試射
    ，可擊發，認具殺傷力；(3)7 顆認均非制式子彈，由金屬彈
    殼組合直徑9.0±0.5釐米金屬彈頭而成，均經試射5 顆，可
    擊發，認具殺傷力；2 顆無法擊發，認不具殺傷力。(三)送鑑
    彈匣3個，認均係制式彈匣。(四)送鑑彈殼4顆，者認係已擊發
    之口徑9釐米制式彈殼。(五)比對結果：送鑑彈殼3顆，與同案
    送鑑槍枝（槍枝管制編號0000000000）之試射彈殼經比對結
    果，其彈底特徵紋痕均相吻合，認均係由該槍枝（槍枝管制
    編號00 00000000）所擊發等情， 此有內政部警政署刑事警
    察局96年9月7日刑鑑字第0960118526號槍彈鑑定書附卷足憑
    ，則扣案之制式手槍及彈匣、子彈具有殺傷力一節，堪可認
    定。其自白與事實相符，可以採信。本件事證明確，應依法
    論科。
二、按未經許可持有槍彈，其持有之繼續為行為之繼續，亦即一
    經持有槍彈，罪即成立，惟其完結須繼續至持有行為終了時
    為止，則包含持有之寄藏行為，其犯罪之完結亦須繼續至寄
    藏行為之終了時為止，即使相關法律於寄藏行為終了前修正
    ，僅須寄藏之行為繼續至法律修正公布施行後始終了，即無
    行為後法律變更可言（最高法院74年台上字第3400號判例及
    88 年度第8次刑事庭會議決議可資參照）。核被告所為，係
    犯槍砲彈藥刀械管制條例第7條第4項之持有手槍罪、同條例
    第12 條第4項之持有子彈罪。又被告持有槍枝、子彈之行為
    ，係自93年3、4月間某日起，而槍砲彈藥刀械管制條例於93
    年6月2日修正公布、刑法於94年2月2日修正公布（95年7 月
    1日起施行），至96年7月27日始為警查獲，即其持有行為係
    於新修正槍砲彈藥刀械管制條例、及刑法施行後始終了，揆
    諸前開所述，自無行為後法律變更可言，毋庸為新舊法之比
    較適用，應逕適用被告持有行為終止時之現行槍砲彈藥刀械
    管制條例、刑法論處，附此敘明。又被告持有槍枝、子彈之
    行為，因各該犯罪具有行為繼續之性質，均為繼續犯，均應
    論以單純一罪。再者，被告以一持有行為同時觸犯上開二罪
    名，為想像競合犯，應從重依槍砲彈藥刀械管制條例第7 條
    第4 項之持有手槍罪處斷。爰審酌被告未經許可持有上開具
    有高度危險性之制式槍枝、子彈，且因一時不滿即對空鳴槍
    發洩情緒，對社會治安有重大危害，惟犯罪後坦承持有槍、
    彈之事實，態度尚佳，且未具體造成傷害，及其查無前科，
    素行尚佳（見卷附臺灣高等法院被告前案紀錄表）等一切情
    狀，量處如主文所示之刑，並就併科罰金刑部分，諭知易服
    勞役之折算標準，以示懲儆。末按，刑法第59條之酌量減輕
    其刑，必於犯罪之情狀，在客觀上足以引起一般同情，認為
    即予宣告法定低度刑期，猶嫌過重者，始有其適用，至於有
    無前科，素行端正等情狀，僅得作為法定刑內從輕科刑之標
    準，不得據為酌量減輕之理由（最高法院51年度台上字第89
    9 號判例意旨參考）。又邇來槍枝氾濫，不法之徒動輒擁槍
    自重，甚而以之殺人越貨，對社會治安之妨害至深且鉅，素
    為政府懸令禁絕。本件被告固無刑事前科，有臺灣高等法院
    被告前案紀錄表在卷可考，雖無證據證明持以犯案，惟其明
    知持有槍枝為法所不許，且早為政府查緝甚嚴，竟無視法令
    仍購入持有，且自93年3、4月間某日起即持有上開槍、彈，
    其持有時間非短，且因一時不滿而對空鳴槍，自其犯罪性質
    、情狀及係被動為警搜索查獲而言，所為並不足以引起一般
    人客觀之同情，尚難援引刑法第59條酌減其刑之規定，併此
    說明。
三、另扣案之上開制式克哲克手槍（含彈匣4 個，槍枝管制編號
    ：0000000000）1枝及口徑9釐米制式子彈6 顆、具殺傷力直
    徑8.8±0.5釐米非制式子彈10顆，，均屬違禁物，應依刑法
    第38條第1項第1款之規定，宣告沒收。至於扣案原具有殺傷
    力之口徑9釐米制式子彈13 顆、具殺傷力直徑8.8±0.5釐米
    非制式子彈5顆、具殺傷力直徑9.0±0.5釐米非制式子彈5顆
    彈殼3 顆，業經被告及內政部刑事警察局試射擊發均已不具
    殺傷力，且失其為槍砲彈藥刀械管制條例所管制之彈藥性質
    ，已非為違禁物；而不具殺傷力直徑9.0±0.5釐米非制式子
    彈2顆，非屬違禁物，故均不予宣告沒收。
據上論斷，應依刑事訴訟法第299條第1項前段，槍砲彈藥刀械管
制條例第7條第4 項、第12條第4項，刑法第11條前段、第55條、
第42條第3項、第38條第1項第1款，判決如主文。
本案經檢察官甲○○到庭執行職務。
中　　華　　民　　國　　96　　年　　12　　月　　31　　日
                  刑事第四庭審判長法  官    齊  潔
                                  法  官    王慧惠
                                  法  官    何怡穎
以上正本證明與原本無異。
如不服本判決應於收受本判決後10日內向本院提出上訴書狀，其
未敘述上訴理由者，並得於提起上訴後10日內向本院補提理由書
狀（均須按他造當事人之人數附繕本）「切勿逕送上級法院」。
中　　華　　民　　國　　96　　年　　12　　月　　31　　日
                                  書記官    鄭梅君
附錄所犯法條：
槍砲彈藥刀械管制條例第7條第4項
    未經許可，持有、寄藏或意圖販賣而陳列第1項所列槍砲、
    彈藥者，處5年以上有期徒刑，併科新台幣1千萬元以下罰金。
槍砲彈藥刀械管制條例第12條第4項
    未經許可，持有、寄藏或意圖販賣而陳列子彈者，處5年以
    下有期徒刑，併科新台幣300萬元以下罰金。
